# 求助陈版有关商业承兑汇票问题

提问人：相宜xlm 时间：2020-10-14 11:24:00
请教陈版，A公司开出一张以A公司为出票人、B公司为承兑人的商业承兑汇票，请问票据开出时，承兑人B公司是否需要进行账务处理，增加对最终持票人的债务并增加对出票人的债权呢？A公司将票据背书时，正常增加应付票据即可？

回答人：chenyiwei
在A公司将该票据背书转让给其他持票人时，票据关系成立，此时B公司应进行如你所述的账务处理。
A公司将票据背书转让时，借记应付账款等需结算的负债科目，贷记应付票据。